【裁判字號】    89,上訴,554
【裁判日期】    890621
【裁判案由】    偽造文書等
【裁判全文】
臺灣高等法院臺中分院刑事判決          民國八十九年度上訴字第五五四號
    上  訴  人
    即  被  告  乙○○
右上訴人因偽造文書案件，不服台灣台中地方法院八十九年度訴字第二六五號，中華
民國八十九年一月二十七日第一審判決（起訴案號：台灣台中地方法院檢察署八十八
年度偵字第二四四○六號），提起上訴，本院判決如左：
    主      文
上訴駁回。
    事實及理由
一、本案經本院審理結果，認第一審判決認事用法及量刑均無不當，應予維持，並引
    用第一審判決書記載之事實、證據及理由（如附件）。
二、上訴人即被告乙○○在本院未提出其他有利之證據及辯解，其上訴無理由，應予
    駁回。
三、上訴人經合法傳喚，無正當理由不到庭，爰不待其陳述，逕行判決。
四、據上論斷，應依刑事訴訟法第三百七十三條、第三百六十八條、第三百七十一條
    ，判決如主文。
本案經檢察官丙○○到庭執行職務。
中      華      民      國    八十九     年      六       月    廿一    日
                  臺灣高等法院臺中分院刑事第十庭
                                        審判長法  官  林  照  明
                                              法  官  蕭  廣  政
                                              法  官  曾  謀  貴
右正本證明與原本無異。
如不服本判決應於收受送達後十日內向本院提出上訴書狀，其未述上訴之理由者並
得於提起上訴後十日內向本院補提理由書（均須按他造當事人之人數附繕本）。
                                              書記官  粘  銘  環
中      華      民      國    八十九     年      六       月    廿二    日
                                                                        Ｑ
台灣台中地方法院刑事判決                          八十九年度訴字第二六五號
    公  訴  人  台灣台中地方法院檢察署檢察官
    被      告  乙○○  男  三十歲（民國○○○年○月○○○日生）
                        住台中縣豐原市○○街二六巷三一弄二六號
                        （現另案在臺灣臺中看守所執行中）
                        身分證統一編號：Ｌ一二一一七三號
            甲○○  男  三十三歲（民國○○○年○○月○日生）
                        住彰化縣社頭鄉張厝村湳底二巷四號
                        （現另案在臺灣臺中戒治所強制戒治中）
                        身分證統一編號：Ｎ一二二九二六號
右列被告因偽造文書等案件，經檢察官提起公訴（八十八年度偵字第二四四０六號）
，本院判決如左：
    主  文
乙○○共同連續行使偽造私文書，足以生損害於他人，累犯，處有期徒刑捌月。在變
造陳源欽駕駛執照上之乙○○照片壹張及在遠傳行動電話申請書貳份上偽造「陳源欽
」之署押（簽名）共肆次及在和信行動電話申請書陸份上偽造「林清章」、「劉明奇
」、「馮玉中」之署押（簽名）各肆次均沒收之。
甲○○收受贓物，處有期徒刑參月，如易科罰金，以參佰元折算壹日。
    事  實
一、乙○○曾於民國八十二間因竊盜案件，經本院判處有期徒刑二年確定，於八十四
    年九月二十九日縮刑期滿執行完畢，竟仍不知悔改，於八十八年八月十一日，與
    綽號「江仔」之不詳姓名成年男子，共同基於變造駕駛執照及偽造行動電話申請
    書復持之行使之犯意聯絡，先由乙○○在台中市○○路「能量水泡沬紅茶店」內
    ，交付自己之照片予該「江仔」之人，再由「江仔」在不詳地點將乙○○之照片
    換貼在陳源欽遺失之駕駛執照上，予以變造陳源欽之駕駛執照後，於翌日在上址
    提供乙○○使用，足以生損害於公路監理機關管理駕照資料之正確性及陳源欽。
    同時該「江仔」並交付林清章、劉明奇、馮玉中等三人遺失或質押之身分証予乙
    ○○，隨後乙○○基於概括之犯意，持該變造之陳源欽駕駛執照及林清章、劉明
    奇、馮玉中等人之身分証，於該日（八十八年八月十二日）前往台中縣豐原市某
    不詳通訊行，連續在遠傳電信股份有限公司（下稱遠傳公司）及和信電訊股份有
    限公司（下稱和信公司）之行動電話申請書共八份上，冒用偽簽陳源欽、林清章
    、劉明奇、馮玉中等四人之名義，申請0000000000、0000000
    000、0000000000、0000000000號等八支行動電話之門
    號（一人名義申請二個門號，其餘四支門號不詳），並將變造之陳源欽駕駛執照
    影本及前開偽造之申請書持之交付不知情之通訊行人員，分別連續向台中市之遠
    傳公司及和信公司經銷商行使之，得手後於同月十八日在上開泡沬紅茶店內將申
    請之行動電話ＳＩＭ卡交付予「江仔」之人，乙○○並因此取得利潤新台幣一千
    六百元，足以生損害於陳源欽、林清章、劉明奇、馮玉中等人及遠傳公司、和信
    公司。甲○○於八十八年八月十九日凌晨一時許，在台中縣豐原市○○路、西勢
    路口，明知綽號「阿偉」之人所持有交付之車牌號碼ＭＷＡ─九六七號重機車，
    係來路不明之贓物（該車車主係李清池，該車於八十八年八月五日十七時許，在
    台中市○○區○○路四段、熱河路口前發現遭竊，由李國龍報案），竟仍收受騎
    用，嗣於該日凌晨三時三十分許，甲○○騎乘前開機車搭載不知情之乙○○，行
    經台中縣潭子鄉○○路○段二七八號前為警查獲，並於乙○○之皮包內查獲上開
    陳源欽之駕駛執照及林清章、劉明奇、馮玉中等人之身分證，始知悉上情。
二、案經台中縣警察局豐原分局移送臺灣臺中地方法院檢察署檢察官偵查起訴。
    理  由
一、訊據被告乙○○對於右揭事實坦承不諱，核與被害人陳源欽、林清章於警訊時指
    述情節相符，並有偽造之遠傳通路專用行動電話申請書影本二份在卷可稽，復有
    變造之陳源欽駕駛執照一張及林清章、劉明奇、馮玉中等人之身分證各一張扣案
    足佐，其犯行堪予認定。另訊據被告甲○○固坦承於前開時地騎乘該ＭＷＡ─九
    六七號重機車為警查獲之事實，惟矢口否認其有收受贓物之犯行，辯稱伊不知道
    該車是贓車云云，惟查車牌號碼ＭＷＡ─九六七號重機車之車主為李清池，該車
    於八十八年八月五日十七時許，在台中市○○區○○路四段、熱河路口前發現遭
    竊，由李國龍報案之事實，業經被害人李國龍於警訊時指述綦詳，且有贓物領據
    保管單及車輛車牌失竊作業─查詢車輛認可資料各一份附卷可憑，可知該機車確
    為他人失竊之贓車無誤。再查被告甲○○自承其於收受上開機車時，綽號「阿偉
    」者並未交付該機車之行車執照或其他來源証件，按一般駕駛或買賣機動車輛者
    ，需持有上開證明文件，若無該證明文件，依一般人之知識經驗，已足認定該機
    車之來源應有問題，本件被告甲○○於收受該機車時，既未取得上述證件，竟甘
    冒危險而予收受該機車使用，其具有贓物之認識灼然可見，故被告甲○○空言辯
    稱伊不知該機車為贓車云云，顯係事後卸責之詞，不足採信，其犯行亦堪認定。
二、核被告乙○○所為，係犯刑法第二百十二條、第二百十六條之行使變造特種文書
    罪及刑法第二百十條、第二百十六條之行使偽造私文書罪。核被告甲○○所為，
    係犯刑法第三百四十九條第一項之收受贓物罪。被告乙○○與綽號「江仔」之不
    詳姓名成年男子間，有犯意之聯絡及行為之分擔，為共同正犯。被告乙○○委託
    不知情之台中縣豐原市通訊行人員向台中市之遠傳公司及和信公司經銷商行使偽
    造之行動電話申請書，該部分被告乙○○應為間接正犯。被告乙○○偽造署押之
    行為其偽造私文書之部分行為，不另論罪。其變造特種文書及偽造私文書之低度
    行為，應分別為其行使之高度行為所吸收，亦不另論罪。其先後多次行使偽造私
    文書犯行，時間緊接，所犯構成要件相同罪名，顯係基於概括之犯意反覆為之，
    為連續犯，應以一罪論，並加重其刑。其所犯上開二罪間，有方法結果之牽連關
    係，為牽連犯，應從一重之行使偽造私文書罪處斷。公訴人雖未就被告乙○○之
    行使變造特種文書犯行予以論罪，惟該部分犯行於起訴事實已有論及，且與起訴
    之變造特種文書罪，有實質上一罪關係，為起訴效力所及，本院自得併予審理，
    附此敘明。又被告乙○○曾於八十二間因竊盜案件，經本院判處有期徒刑二年確
    定，於八十四年九月二十九日縮刑期滿執行完畢，有本院被告全國前案紀錄表在
    卷可查，其受有期徒刑執行完畢後，於五年以內再犯本件有期徒刑以上之罪，為
    累犯，應依法加重其刑。其有二種刑之加重，應遞加之。爰審酌被告二人犯罪之
    動機、目的、手段、犯罪所生之危害及犯罪後之態度等一切情狀，分別量處如主
    文第一項、第二項所示之刑，被告甲○○並諭知易科罰金之折算標準。在變造陳
    源欽駕駛執照上之乙○○照片一張，係被告乙○○所有供變造駕照所用之物，業
    經被告乙○○供明在卷，併依刑法第三十八條第一項第二款宣告沒收之。另在遠
    傳行動電話申請書二份上偽造「陳源欽」之署押（簽名）共四次及在和信行動電
    話申請書六份上偽造「林清章」、「劉明奇」、「馮玉中」之署押（簽名）各四
    次，均應依刑法第二百十九條之規定諭知沒收之。至扣案之鑰匙一支，被告甲○
    ○供稱係綽號「阿偉」者所交付，故非屬被告甲○○所有供本件犯罪所用之物，
    故不為沒收之諭知，併此敘明。
據上論斷，應依刑事訴訟法第二百九十九條第一項前段，刑法第二十八條、第五十六
條、第二百十條、第二百十二條、第二百十六條、第三百四十九條第一項、第五十五
條、第四十七條、第四十一條、第三十八條第一項第二款、第二百十九條，罰金罰鍰
提高標準條例第一條前段、第二條，判決如主文。
中      華      民      國    八十九  年      一      月    二十七    日
                                台灣台中地方法院刑事第六庭
                                        法  官  張  靜  琪
右正本證明與原本無異。
如不服本判決，應於送達後十日內向本院提出上訴狀(須附繕本)，上訴於台灣高等
法院台中分院。
                                        書記官
中      華      民      國    八十九    年     一       月    二十七    日
附錄論罪科刑法條
刑法第二百十條
偽造、變造私文書，足以生損害於公眾或他人者，處五年以下有期徒刑。
刑法第二百十二條
偽造、變造護照、旅券、免許證、特許證及關於品行、能力、服務或其他相類之證書
、介紹書，足以生損害於公眾或他人者，處一年以下有期徒刑、拘役或三百元以下罰
金。
刑法第二百十六條
行使第二百十條至第二百十五條之文書者，依偽造、變造文書或登載不實事項或使登
載不實事項之規定處斷。
刑法第三百四十九條
收受贓物者，處三年以下有期徒刑、拘役或五百元以下罰金。
搬運、寄藏、故買贓物或為牙保者，處五年以下有期徒刑、拘役或科或併科一千元以
下罰金。
因贓物變得之財物，以贓物論。


司法院資訊處製作；財團法人民間司法改革基金會備份。
